【裁判字號】    92,上易,5
【裁判日期】    920130
【裁判案由】    業務侵占
【裁判全文】
臺灣高等法院高雄分院刑事判決                        九十二年度上易字第五號
      上  訴  人
      即  被  告  甲○○  男  .
右上訴人因業務侵占案件，不服臺灣高雄地方法院九十一年度易字第三二九七號中華
民國九十一年十一月二十二日第一審判決（聲請簡易判決處刑案號：臺灣高雄地方法
院檢察署九十一年度偵字第一九四二七號），提起上訴，本院判決如左：
    主  文
上訴駁回。
甲○○緩刑貳年。
    事  實
一、甲○○自民國九十年四月十六日起受僱於乙○○○○有限公司（以下簡稱乙○○
    ○○公司）擔任駐高屏區業務員乙職，負責該公司釣餌之推廣、銷售及送貨、收
    取貨款之業務，為從事業務之人。詎甲○○於任職期間，竟基於意圖為自己不法
    所有之概括犯意，自九十年八月間某日起，至九十一年二月九日離職前止，利用
    收取貨款職務之便，連續將所收取之貨款共計新台幣（下同）十三萬七千九百五
    十五元，未依公司之規定於每週二、五匯回公司，而侵占入已留供花用。嗣經乙
    ○○○○公司於九十一年二月二十八日盤點公司貨款時，始查知上情。
二、案經乙○○○○公司訴請臺灣高雄地方法院檢察署檢察官聲請簡易判決處刑，原
    審法院認為不宜，簽請改依通常程序審理。
    理  由
一、右揭事實，迭據上訴人即被告甲○○於警訊、偵查中、原審審理時及本院審理時
    坦承不諱，核與告訴代理人柯桂美於警訊、偵查中及原審審理時指述之情節相符
    ，並有被告親手所寫之切結書一紙及本票五紙附於偵查卷可稽，被告自白核與事
    實相符，應堪採信，本件事證明確。被告業務侵占犯行，洵堪認定。
二、查被告甲○○受僱於乙○○○○公司擔任駐高屏區業務員乙職，負責該公司釣餌
    之推廣、銷售及送貨、收取貨款之業務，為從事業務之人，而其向客戶所收取之
    貨款，為業務上所持有之物，被告將上開所收取之貨款侵占入己，核其所為，係
    犯刑法第三百三十六條第二項之業務侵占罪。被告先後多次業務侵占犯行，時間
    緊接，方法相同，觸犯構成要件相同之罪名，顯係基於概括之犯意反覆為之，為
    連續犯，應依刑法第五十六條之規定，以一罪論，並依法加重其刑。
三、原審以被告罪證明確，因予適用刑法第五十六條、第三百三十六條第二項，罰金
    罰鍰提高標準條例第一條前段之規定，並審酌被告利用職務之便，侵占告訴人乙
    ○○○○公司應得之貨款，對告訴人所造成之損害非微，惡性非輕，惟念其犯後
    坦承犯行，深具悔意，態度良好，而尚未與告訴人達成和解等一切情狀，量處有
    期徒刑七月，認事用法核無違誤，所處之刑亦屬適當。被告上訴意旨，以量刑過
    重為由，指摘原判決不當，為無理由，應予駁回。但查被告未曾受有期徒刑以上
    刑之宣告，有卷內前科表可查，且已與告訴人和解，賠償告訴人侵占之款項十三
    萬七千九百五十五元，及其他旅費、代書費、利息費用等共計四萬六千元，均已
    給付完畢，有和解書一份附於本院卷可憑，其經此偵查、審判程序教訓，應知所
    警惕諒無再犯之虞，本院認所宣告之刑，以暫不執行為適當，併諭知緩刑二年，
    以勵自新。
據上論斷，應依刑事訴訟法第三百六十八條，刑法第七十四條第一款，判決如主文。
本案經檢察官方娜蓉到庭執行職務。
中    華    民    國      九十二      年      一      月     三十   日
                              臺灣高等法院高雄分院刑事第二庭
                                  審判長法官  林正雄
                                        法官  趙家光
                                        法官  黃壽燕
右正本證明與原本無異。
不得上訴。
                                  法院書記官  黃富美
中    華    民    國      九十二      年      一      月    三十    日
附錄本判決論罪科刑法條：
刑法第三百三十六條
  對於公務上或因公益所持有之物，犯前條第一項之罪者，處一年以上七年以下有期
  徒刑，得併科五千元以下罰金。
  對於業務上所持有之物，犯前條第一項之罪者，處六月以上五年以下有期徒刑，得
  併科三千元以下罰金。
  前二項之未遂犯罰之。


司法院資訊處製作；財團法人民間司法改革基金會備份。
